【裁判字號】    94,上易,653
【裁判日期】    950111
【裁判案由】    竊盜
【裁判全文】
臺灣高等法院臺南分院刑事判決
上  訴  人   臺灣臺南地方法院檢察署檢察官
被      告   丙○
         (即章新傑)
                   戶高雄市○○區○○街76巷7弄8號
上列上訴人因竊盜案件，不服臺灣臺南地方法院94年度易字第74
2號中華民國94年10月31日第一審判決(起訴案號：臺灣臺南地方
法院檢察署94年度偵字第8845號；併辦案號：臺灣臺南地方法院
檢察署94年度偵字第14229號），提起上訴，本院判決如下：
    主      文
原判決撤銷。
丙○連續攜帶兇器竊盜，處有期徒刑捌月。
    事      實
一、丙○ (即章新傑)自民國 (下同)九十三年七月間起向友人乙○○承租ＢＭＷ牌、車牌號碼二Ｋ─七七一三號自用小客車
    供己代步之用，該車於同年八月間遭竊、十一月間尋回後，
    丙○因見車牌遺失未獲，竟基於意圖為自己不法所有之概括
    犯意，先於九十三年十一至十二月間某日，在臺南市○○路
    大東夜市停車場，趁四下無人之際，攜帶放置於車上、客觀
    上足以對人之生命、身體、安全構成威脅而具有危險性之扳
    手一支（未扣案）作為工具，竊取丁○○所有停放該處之Ｔ
    Ｖ─二七一七號自用小客車之車牌一面；復承前揭犯意，於
    九十四年三月底某日，在臺南市○區○○路一心加油站前，
    以同一方式，竊取甲○○所有停放該處之ＴＲ─四六九三號
    自用小客車之車牌二面。得手後，均用以輪流懸掛於自己承
    租使用中之前揭自用小客車上。嗣於九十四年四月二十八日
    晚上七時許，在高雄縣湖內鄉○○村○○街一七二巷內為警
    攔檢查獲，始悉上情，並扣得前揭車牌共三面。丙○又承上
    開竊盜之意圖為自己不法所有之犯意，於94年6月29日13 時
    至翌日3時40分許，利用承租臺南市中西區○○○街148巷1
    弄7號戊○○住處之機會，竊取戊○○所有之港幣四百六十
    元、人民幣二千七百五十元、價值約新台幣六萬三千元之金
    飾一批，經戊○○於94年6月30日3時40分許返家後，始查知
    上情。
二、案經高雄縣政府警察局湖內分局報請臺灣高雄地方法院檢察
    署呈請臺灣高等法院檢察署檢察長令轉 (起訴部分）臺灣臺
    南地方法院檢察署檢察官偵查起訴，及戊○○訴由臺南市警
    察局第二分局報請臺灣臺南地方法院檢察署移送本院併辦。
    理      由
一、被告丙○於本院審理中固承認有用扳手竊取車牌之事實，惟
    辯稱：「伊沒有竊取戊○○金錢、盜用電話及沒有帶扳手
    當兇器使用」云云，但查被告丙○有於上開時地竊取車牌及
    竊取戊○○所有之港幣四百六十元、人民幣二千七百五十元
    、價值約新台幣六萬三千元之金飾一批等事實，已據被告丙○分別於警詢、偵訊中，竊取車牌部分，並於原審及本院審
    理中均坦承，經核與證人即被告之友人乙○○、被害人丁○○、戊○○及甲○○於警詢中證述之情節相符，復有前述車
    牌三面扣案及照片六張、贓物認領保管單二紙、證人丁○○
    之車籍作業系統─查詢認可資料一紙、證人乙○○之車輛失
    竊（尋獲）證明單一紙、證人乙○○及甲○○之車輛竊盜、
    車牌失竊資料個別查詢報表─查詢車牌認可資料各一紙附卷
    可佐。被告之任意性自白核與事實相符，堪以採信。被告雖
    辯稱扳手係本來就放在車內，並非刻意攜去云云，惟按刑法
    第三百二十一條第一項第三款之攜帶兇器竊盜罪，係以行為
    人攜帶兇器竊盜為其加重條件，此所謂兇器，其種類並無限
    制，凡客觀上足對人之生命、身體、安全構成威脅，具有危
    險性之兇器均屬之，且祇須行竊時攜帶此種具有危險性之兇
    器為已足，並不以攜帶之初有行兇之意圖為必要（最高法院
    七十九年臺上字第五二五三號判例意旨參照），是以被告究
    竟係見車上放有扳手而隨手取用抑或係刻意攜帶扳手前往行
    竊，對於犯罪構成要件該當性之認定均不生影響。
二、綜上所述，本件事證明確，被告犯行堪以認定，應依法論科
三、又臺灣臺南地方法院檢察署94年度偵字第14229號移送併辦
    被告另於94年6月29日13時至翌日3時40分許，利用承租臺南
    市中西區○○○街148巷1弄7號戊○○住處之機會，竊取戊○○所有之港幣四百六十元、人民幣二千七百五十元、價值
    約新台幣六萬三千元之金飾一批之竊盜事實，經核與檢察官
    起訴之竊盜犯行有連續犯關係，屬裁判上一罪，本院自得併
    案審理，併此明。。
四、查被告用以行竊之扳手雖未扣案，然扳手通常質地尖硬，於
    本案中既足以拆卸原懸掛於汽車上之車牌，被告亦自承知悉
    持扳手可能打傷人或打死人等語（原審卷第十三頁），是該
    扳手在客觀上顯屬具有危險性之兇器。故核被告所為，係犯
    刑法第三百二十一條第一項第三款之加重竊盜罪，又被告竊
    取戊○○所有上開港幣及人民幣所為，係犯刑法第三百二十
    條第一項之竊盜罪。被告先後三次（二次加重竊盜，一次普
    通竊盜）犯行，時間緊接，方法相同，觸犯構成要件相同之
    罪名，顯係基於概括犯意反覆為之，為連續犯，應依刑法第
    五十六條之規定論以加重竊盜一罪，並加重其刑。
五、原審予以論罪科刑，並量處有期徒刑七月，緩刑二年，緩刑
    期內付保護管束，固非無見。惟查：臺灣臺南地方法院檢察
    署94年度偵字第14229號併辦被告另於94年6月29日13時至翌
    日3時40分許，利用承租臺南市中西區○○○街148巷1弄7號
    戊○○住處之機會，竊取戊○○所有之港幣四百六十元、人
    民幣二千七百五十元、價值約新台幣六萬三千元之金飾一批
    之事實，原審未及審理，即有未洽。檢察官上訴意旨，亦執
    此指摘原判決就此部分未及審理不當，為有理由，自應由本
    院將原判決撤銷改判。爰審酌被告並無前科，素行良好，有
    臺灣高等法院被告前案紀錄表在卷足稽，犯罪動機在一時貪
    念，所生損害尚輕，犯後坦承犯行且深表悔悟等一切情狀，
    量處如主文第二項所示之刑，以資懲儆。至扣案之車牌三面
    ，係被害人丁○○及甲○○所有之物而業經領回，又被告持
    以供犯罪所用之兇器扳手一支，被告否認為其所有，復無其
    他證據足資證明係屬被告所有，且並未扣案，亦非義務沒收
    之物，爰均不予宣告沒收，附此敘明。
六、又臺灣臺南地方法院檢察署94年度偵字第14229號併辦被告
    另於94年6月29日13時至翌日3時40分許盜打戊○○所有06-3
    58****號（詳卷）電話之電費約新台幣九千元而盜用他人電
    信設備通信，另涉犯電信法第56條第1項之罪嫌，經核與上
    開竊盜罪無連續或牽連關係，應退還檢察官另行偵辦。
據上論結，應依刑事訴訟法第369條第一項前段、第364條、第29
9條第一項前段，刑法第56條、第321條第1項第3款，判決如主文
。
本案經檢察官李傳來到庭執行職務。
中    華    民    國    95    年    1     月    11    日
                  刑事第五庭    審判長法  官  楊明章
                                      法  官  戴勝利
                                      法  官  顏基典
以上正本證明與原本無異。
不得上訴。
                                      書記官  呂嘉文
中    華    民    國    95    年    1     月    11    日
附錄法條：
刑法第三百二十一條第一項第三款
犯竊盜罪而有左列情形之一者，處六月以上、五年以下有期徒刑
：
三  攜帶兇器而犯之者。


司法院資訊處製作；財團法人民間司法改革基金會備份。
